臺灣屏東地方法院刑事判決　　　　　　　　　　　　　九十一年度訴字第七五九號
　　公　訴　人　臺灣屏東地方法院檢察署檢察官
　　被　　　告　乙○○
右列被告因過失致死案件，經檢察官提起公訴（九十年度偵字第六七○一號），本院
判決如左：
    主  文
乙○○從事業務之人，因業務上之過失致人於死，處有期徒刑伍月，如易科罰金，以
參佰元折算壹日。
    事  實
一、乙○○以經營土木工程業為生，乃從事業務之人，其於民國九十年八月間受徐日
    華（另由檢察官為不起訴處分）之託，以點工方式，邀工為徐日華位於屏東縣高
    樹鄉○○路三一號之自用住宅，從事該處二樓增建工程，並由其提供所需機器及
    擔任現場指揮監督之人。陳明鎮經由乙○○介紹，於上開地點從事建築臨時工一
    職。乙○○本應注意其所提供之水泥砂漿攪拌機，須符合標準之漏電斷路器及接
    地線之必要安全衛生設備，以防止發生漏電危險，竟疏未注意，致陳明鎮於同年
    月二十八日上午八時許，在上開地點使用上開機器工作時，因機器漏電，而承受
    電壓一百一十伏特之電擊，經送醫後於同日上午九時十五分許，因電擊導致心律
    不整，並引發心因性休克，在屏東縣高樹鄉同慶醫院不治死亡。
二、案經陳明鎮之配偶甲○○訴由臺灣屏東地方法院檢察署檢察官偵查起訴。
    理  由
一、訊據被告乙○○對被害人陳明鎮於上開時、地，使用其所提供之水泥砂漿攪拌機
    工作時，因機器漏電而遭電擊致死一情坦承不諱，惟矢口否認其有過失，辯稱：
    該攪拌機雖係伊所有，但之前未發生漏電情形，該日伊因母親中風未到場，當有
    小工打電話稱該攪拌機會漏電時，伊即要求工人不要再使用，且命其將該機器收
    起，係被害人自行再將攪拌機拿來使用，以致觸電而死云云。經查：被告上開所
    辯情節，固與證人即當日之臨時工何秀慧、陳居安二人所證述情節相符，然證人
    所述情節，僅能證實被害人係於漏電後再使用該攪拌機，卻未能證明被害人於使
    用前，已明知該機具會漏電而仍使用，是證人上開證詞自無法為有利被告之認定
    。再者，本件災害原因，經送行政院勞工委員會南區勞動檢查所鑑定結果，認係
    該水泥砂漿攪拌機漏電及該攪拌機未設置漏電斷路器及接地線所致，有該所九十
    一年一月十五日勞南檢營字第０九一一０００四七四０號函在卷足憑。上開攪拌
    機既係被告乙○○所提供，其自有維護機器之正常使用，並教導使用該機器之人
    如何安全使用之責，況其又係現場指揮監督之人，案發時未在現場督導施工，對
    上開事故之發生，自難解免過失責任。又被害人確因上開事故受傷不治死亡，復
    經檢察官督同法醫相驗明確，並製有勘驗筆錄、相驗屍體證明書、驗斷書在卷可
    憑，此外，並有上開攪拌機一具扣案可稽，被告犯行足堪認定。
二、核被告乙○○所為，係犯刑法第二百七十六條第二項之業務過失致死罪。茲審酌
    被告未有前科、素行良好，其過失之程度，因而導致一人死亡，尚未賠償被害人
    家屬達成和解等一切情狀，爰量處如主文所示之刑，並諭知易科罰金之折算標準
    ，以資警惕。
據上論斷，應依刑事訴訟法第二百九十九條第一項前段，刑法第二百七十六條第二項
、第四十一條第一項前段，罰金罰鍰提高標準條例第一條前段、第二條，判決如主文
。
中      華      民      國      九十一    年    十一    月    二十九    日
                                      台灣屏東地方法院刑事第五庭
                                          法  官  王以齊
右正本證明與原本無異。
如不服本判決應於收受本判決後送達後十日內向本院提出上訴書狀，其未敘述上訴理
由者，並得於提起上訴後十日內向本院補提理由書狀（均須按他造當事人之人數附繕
本 ）「切勿逕送上級法院」
                                          書記官   盧姝伶
中      華      民      國      九十一      年      十一    月  二十九 日
附錄本判決論罪科刑法條：
刑法第二百七十六條第二項：
從事業務之人，因業務上之過失犯前項之罪者，處五年以下有期徒刑或拘役，得併科
三千元以下罰金。
